# 新收入准则涉及重大融资确认了利息支出是否可以在当期做税前抵扣？

提问人：wufaxian 时间：2020-03-29 08:05:28
比如房地产预售产生的合同负债，周期可能超过一年，切预售价格往往比现房销售价格低。那么低出来的部分应该被认定为财务费用。那么这部分财务费用是否被税法承认？是否可以在预售当年一次性做税前抵扣？还是要分成若干年进行抵扣？为什么？

回答人：chenyiwei
这个问题在税法上并未相应修订，个人理解按照目前做法，由于会计上计算的利息支出并无相关的借款合同等外部证据支持，也未实际支付现金，故不允许税前扣除的可能性较大。但如果这样，则后续计入税法口径收入的金额就不应包含这部分未予税前扣除的利息。